臺灣士林地方法院刑事判決　　　　　　　 93年度訴字第772號
公　訴　人　臺灣士林地方法院檢察署檢察官
被　　　告　甲○○
上列被告因違反毒品危害防制條例案件，經檢察官提起公訴（93
年度毒偵字第1281號），本院經訊問被告後，被告就被訴之事實
為認罪之答辯，經合議庭裁定由受命法官獨任進行簡式審判程序
並判決如下：
    主  文
甲○○連續施用第一級毒品，累犯，處有期徒刑捌月。扣案之第
一級毒品海洛因（淨重零點零參公克）沒收銷燬；注射針筒壹支
沒收。
    事  實
一、甲○○前於民國82年年間因違反肅清煙毒條例案件，經本院
    以82年度訴字第1270號判處有期徒刑3 年2 月，經上訴撤回
    而確定，經執行於84年10月3 日假釋，然於假釋中之86年間
    ，又因違反肅清煙毒條例案件，經本院86年度訴字第352 號
    判處有期徒3 年4 月，經上訴撤回確定，前案假釋因而撤銷
    。所宣告有期徒刑經與前開假釋撤銷後之殘刑接續合併執行
    ，復於89年6 月5 日假釋，仍未戒除毒癮，於90年間復施用
    第一級毒品海洛因違反毒品危害防制條例，經撤銷假釋，並
    經本院裁定觀察、勒戒後，認有施用傾向，而以90年度毒聲
    字第599 號裁定令入戒治處所施以強制戒治，嗣經裁定停止
    戒治，而於91年1 月9 日釋放出所，接續執行前開假釋殘刑
    ，於93年3 月27日縮刑期滿執行完畢。前開停止戒治期間並
    於91年5 月10日屆滿，臺灣士林地方法院檢察署檢察官於91
    年7 月15日以91年度戒毒偵字第66號就該違反毒品危害防制
    條例案件不起訴處分確定。詎甲○○猶仍未戒除毒癮，且因
    身體宿疾病痛，又基於施用第一級毒品海洛因之概括犯意，
    連續於93年5 月中旬某日上午起至93年11月11日上午9 時許
    止，在其臺北市大同區○○○路○ 段62號2 樓住處、南京西
    路1 段友人家裡及建成公園公共廁所內等地，連續以注射針
    筒行靜脈注射方式，連續施用第一級毒品海洛因多次（施用
    頻率約為每日2 至3 次）。嗣於93年9 月25日12時30分許，
    因其已不想再身陷毒癮之中，希望能夠被施以強制戒治，乃
    於其犯罪並經有偵查權限公務員發覺以前，自行向臺北市政
    府警察局大同分局員警自承為犯罪表示願接受裁判而自首，
    並主動交出施用毒品剩餘之第一級毒品海洛因1 包（淨重0
    點03公克）及其用以注射毒品之注射針筒1 支（經檢察官訊
    問後將其釋放，甲○○因無法抗拒誘惑，又繼續施用海洛因
    至其另涉及強盜案件遭逮捕羈押之93年11月11日為止），始
    悉上情。
二、案經臺北市政府警察局大同分局報請臺灣士林地方法院檢察
    署檢察官偵查起訴。
    理  由
一、上揭事實業據被告甲○○於警訊、偵查及本院審理中坦承不
    諱（毒偵卷第12至15頁、第70至71頁、本院審判筆錄第32至
    33 頁 參照），而被告自首當日經警採尿以氣相層析質譜儀
    檢驗法鑑驗結果，呈嗎啡陽性反應，亦有臺灣尖端先進生技
    醫藥股份有限公司93年10月05日出具之檢驗報告書（毒偵卷
    第2頁 參照）1 紙附卷可稽。而被告向警自首時所交出之粉
    末，經法務部調查局以氣相層析質譜儀鑑驗結果，為海洛因
    ，亦有法務部調查局93年10月22日調科壹字第040003639 號
    鑑定通知書（毒偵卷第45頁參照）一紙附卷可稽，復有扣案
    被告自承用以施打毒品之注射針筒可資佐證。被告自白連續
    施用第一級毒品海洛因，應認與事實相符，而可採信，前開
    事實應可認定。又被告前曾因施用第一級毒品海洛因，經法
    院裁定觀察、勒戒後，認有繼續施用傾向，復裁定施以強制
    戒治，並於91年1 月9 日停止戒治釋放出所，於91年5 月10
    日停止戒治付保護管束期滿，並由檢察官不起訴處分確定等
    情，亦有卷附臺灣高等法院被告全國前案紀錄表在卷可稽，
    應可認定。被告此次顯係於強制戒治執行完畢釋放後，5 年
    內再犯施用毒品罪，而應依毒品危害防制條例第23條第2 項
    前段追訴處罰，亦甚為明確。本件事證明確，被告犯行洵堪
    認定。
二、核被告甲○○所為，係犯毒品危害防制條例第10條第1 項之
    施用第一級毒品罪。其持有第一級毒品海洛因之低度行為，
    應為施用毒品之高度行為所吸收，不另論罪。被告連續多次
    施用第一級毒品，其時間密接，所犯係構成要件相同之罪，
    顯係基於概括犯意為之，為連續犯，應依刑法第56條規定論
    以連續施用第一級毒品一罪，並加重其刑。又有如事實欄所
    述之前科，經法院判處徒刑並執行完畢，有臺灣高等法院被
    告全國前案紀錄表在卷可參，其5 年內再犯本件有期徒刑以
    上之罪，為累犯，應依刑法第47條之規定遞加重其刑。被告
    於犯罪未發覺前，自行向警察機關自首而接受裁判，應依刑
    法第62條前段減輕其刑，並依法先加後減之。爰審酌被告前
    曾因施用第一級毒品而先後接受觀察、勒戒及強制戒治，竟
    仍不知悛悔，復一再施用第一級毒品，顯已有相當成癮性，
    惟施用毒品乃戕害自己身心健康，尚未危及他人，且其既向
    警察機關自首坦承施用第一級毒品海洛因，顯見其對於戒斷
    毒品之確有相當信念，且態度尚佳，及其犯罪之動機、目的
    、手段，犯罪時所受之刺激、其品性、生活狀況、智識程度
    、犯罪所生之損害等一切情狀，量處如主文所示之刑，以玆
    警懲。至本件扣案之海洛因1 包（淨重0 點03公克），係被
    告施用後經查獲之毒品，不問屬於被告所有與否，應依毒品
    危害防制條例第18條第1 項前段之規定沒收銷燬。扣案注射
    針筒1 支，為被告所有供用以注射施用毒品犯罪所用之物，
    業據被告於本院審理時供明在卷，應依刑法第38條第1 項第
    2 款宣告沒收。
三、據上論斷，應依刑事訴訟法第273條之1 第1 項、第299條第
    1 項前段，毒品危害防制條例第10條第1 項、第18條第1 項
    前段，刑法第11條、第56條、第47條、第62條、第38條第1
    項第2 款，判決如主文。
本案經檢察官盧美如到庭執行職務。
中　　華　　民　　國　　94　　年　  2　　月　   15    日
                  刑事第七庭法  官  王沛雷
上正本證明與原本無異。
如不服本判決，應於判決送達後10日內，向本院提出上訴狀。
                            書記官　詹志鵬
中　　華　　民　　國　　94　　年  　2　　月   　16    日
附錄本判決論罪科刑依據之法條：
毒品危害防制條例第10條第1 項：
    施用第 1 級毒品者，處6月以上5年以下有期徒刑。
